臺灣板橋地方法院刑事判決　　　　　　 100年度訴字第1518號
公　訴　人　臺灣板橋地方法院檢察署檢察官
被　　　告　劉秋發
選任辯護人　曾郁榮律師
　　　　　　趙友貿律師
上列被告因違反毒品危害防制條例等案件，經檢察官提起公訴（
100 年度偵字第11279 、11280 號），本院判決如下：
    主  文
劉秋發未經許可，寄藏可發射子彈具有殺傷力之改造手槍，累犯
，處有期徒刑年陸月，併科罰金新臺幣拾萬元，罰金如易服
勞役以新臺幣壹仟元折算壹日，扣案如附表編號1 、2 所示之物
沒收；又販賣第一級毒品，處無期徒刑，褫奪公權終身，扣案如
附表編號3 所示之物沒收銷燬，扣案如附表編號4 、5 、6 、7
所示之物沒收；又持有第二級毒品純質淨重二十公克以上，處有
期徒刑貳年，扣案如附表編號8 所示之物沒收銷燬；又持有第二
級毒品純質淨重二十公克以上，處有期徒刑年，扣案如附表編
號9 所示之物沒收銷燬。應執行無期徒刑，併科罰金新臺幣拾
萬元，罰金如易服勞役以新臺幣壹仟元折算壹日，褫奪公權終身
，扣案如附表編號3 、8 、9 所示之物沒收銷燬，扣案如附表編
號1 、2 、4 、5 、6 、7 所示之物沒收。
被訴持有第二級毒品大麻部分公訴不受理。
    事  實
一、劉秋發前因違反麻醉藥品管理條例案件，經本院以85年度訴
    字第2797號判決判處有期徒刑六月、五年八月，應執行有期
    徒刑六年確定，又因違反偽造有價證券案件，經臺灣桃園地
    方法院以87年度訴字第742 號判決判處有期徒刑一年四月確
    定，自88年5 月3 日起接續執行前開有期徒刑六年、一年四
    月，於92年4 日4 日假釋出監，於95年2 月5 日假釋期滿未
    經撤銷假釋，以已執行完畢論（以下(一)之犯行構成累犯），
    猶不知悔改：
  (一)於99年4 、5 月間某日，在其位在臺北縣新莊市（現改制為
    新北市新莊區，以下均記載為新莊區○○○路○段36號7 樓
    之居所內，受不詳年籍、姓名綽號「阿偉」男子之託，未經
    許可而代為保管具有殺傷力之改造手槍1 枝（含彈匣1 個，
    係由仿BERETTA 廠84型半自動手槍製造之槍枝，換裝土造金
    屬槍管改造而成之改造手槍）及具殺傷力之由金屬彈殼組合
    直徑8.9 ±0.5 mm金屬彈頭而成之非制式子彈18顆，而將上
    開改造手槍及子彈均寄藏在其前開居所內。嗣劉秋發搬家到
    新莊區○○路時又將上開改造手槍及子彈均改藏置在新莊區
    ○○路居所內，之後劉秋發又於99年10月間搬家到新莊區○
    ○路47號8 樓居所，亦將上開改造手槍及子彈改藏置在該新
    居所內。
  (二)明知海洛因屬毒品危害防制條例第2 條第2 項第1 款所列之
    第一級毒品，不得非法持有、販賣，竟基於營利之目的，接
    續於100 年3 月底某日以及同年4 月27日上午9 、10時許，
    均在新北市○○區○○路附近（靠近台64線快速道路高架橋
    ），向不詳年籍、姓名綽號「阿福」之男子先後以新臺幣（
    下同）二十五萬元、十二萬五千元之價格，接續販入2 兩海
    洛因以及1 兩海洛因，劉秋發嗣並在上開合計3 兩之海洛因
    內摻入葡萄糖，且分裝為43包，均放置在其新莊區○○路47
    號8 樓居所內。
  (三)明知甲基安非他命屬毒品危害防制條例第2 條第2 項第2 款
    所列之第二級毒品，不得非法持有，竟於：
    1.100 年2 、3 月間某日，在新北市○○區○○路附近（靠
      近台64線快速道路高架橋），向不詳年籍、姓名綽號「阿
      福」之男子以十六萬元之價格購買約2 兩（約75公克，純
      質淨重達20公克以上）甲基安非他命，而非法持有之，放
      置在其新莊區○○路47號8 樓居所內。
    2.於前開1.所示時間之後約2 、3 個星期的某日，亦在新北
      市○○區○○路附近（靠近台64線快速道路高架橋），向
      不詳年籍、姓名綽號「阿福」之男子以每兩七萬五千元之
      價格購買3 兩甲基安非他命，並收受該名綽號「阿福」男
      子同時又交付之另2 兩甲基安非他命（「阿福」是欲以此
      2 兩甲基安非他命交換前開1.賣給劉秋發的2 兩甲基安非
      他命，但劉秋發雖收受此2 兩甲基安非他命，但迄未將前
      開1.購得的2 兩甲基安非他命拿還給「阿福」），而非法
      持有共約5 兩（約187.5 公克，純質淨重達20公克以上）
      之甲基安非他命，放置在其新莊區○○路47號8 樓居所內
      。
二、嗣於100 年4 月27日下午1 時至6 時許，經警持本院核發之
    100 年度聲搜字第1000號搜索票，在其前開位於新莊區○○
    路47號8 樓居所內查獲：
  (一)在雜物間內查獲前開可發射子彈具有殺傷力之改造手槍1 枝
    （含彈匣1 個，槍枝管制編號：0000000000號），及具殺傷
    力之子彈18顆。
  (二)在其書房內查獲前述其所分裝之海洛因43包（經警分別予以
    編號並秤量，編號1 至19均是含包裝袋重3.88公克〈包裝袋
    均重0.31公克〉，編號20含包裝袋重1.96公克〈包裝袋重0.
    31公克〉，編號21至39均是含包裝袋重0.65公克〈包裝袋均
    重0.20公克〉，編號40含包裝袋重0.30公克〈包裝袋重0.20
    公克〉，編號41含包裝袋重38.07 公克〈包裝袋重0.76公克
    〉，編號42含包裝袋重36.13 公克〈包裝袋重0.76公克〉，
    編號43含包裝袋重38.30 公克〈包裝袋重0.76公克〉）（此
    43包海洛因嗣經送法務部調查局檢驗結果，其中23包〈編號
    1 至20、41至43〉合計淨重180.56公克，驗餘淨重180.46公
    克，純度61.13%，純質淨重110.38公克；另20包〈編號21至
    40〉合計淨重7.87公克，驗餘淨重7.84公克，純度21.14%，
    純質淨重1.66公克。上開43包海洛因總計之純質淨重為112.
    04公克）。
  (三)在其書房內查獲甲基安非他命42包（經警分別予以編號並秤
    量，嗣經送內政部警政署刑事警察局鑑驗，其中41包〈編號
    1 至21、23至42〉均為白色晶體，合計淨重282.75公克，隨
    機抽取鑑定，測得純度約90% ，驗餘淨重282.58公克，推估
    驗前總純質淨重合計約254.47公克；另1 包〈編號22〉為淺
    黃色晶體，淨重0.70公克，驗餘淨重0.60公克，純度約92%
    ，驗前純質淨重約0.64公克）。
  (四)在其書房內查獲供販賣海洛因所用之海洛因摻入葡萄糖比例
    重量表1 張，以及預備供販賣海洛因所用之葡萄糖4 包、電
    子磅秤1 台，又在雜物間內查獲預備供販賣海洛因所用之分
    裝袋12包。
  (五)另在劉秋發的書房內查獲綠色乾燥植物碎塊1 包（淨重4.24
    公克，取樣0.0079公克，餘重4.2321公克，檢出四氫大麻酚
    成分，四氫大麻酚為為大麻主成分之一），以及與本案無關
    之紙張6 張（含2 大張及4 小張）、玻璃球51顆、甲基安非
    他命吸食器3 組、現金三萬元、行動電話門號SIM 卡7 枚。
三、案經新北市政府警察局新莊分局報請臺灣板橋地方法院檢察
    署檢察官偵查起訴。
    理  由
甲、有罪方面：
壹、證據能力部分：
    被告及選任辯護人主張被告於100 年4 月27日下午為警查獲
    後，於同日晚上11時30分起至翌日（同年月28日）凌晨2 時
    20分許之警詢供述，以及於檢察官第一次偵訊時（即100 年
    4 月28日偵訊時）之供述，及其於100 年4 月28日經檢察官
    聲請羈押而由法院予以訊問時之供述，均屬疲勞訊問之狀況
    ，均不具證據能力云云（見本院卷第68頁）。按被告之自白
    ，非出於強暴、脅迫、利誘、詐欺、疲勞訊問、違法羈押或
    其他不正之方法，且與事實相符者，得為證據，刑事訴訟法
    第156 條第1 項定有明文。而於夜間詢問是否已達「疲勞詢
    問」，應依個案情節綜合考量，如司法警察詢問之時間、犯
    罪嫌疑人之精神狀態、有無適當休息及詢問地點之環境狀況
    等為斷（最高法院98年度台上字第6024號判決意旨參照）。
    查：
  (一)本件新北市政府警察局新莊分局警員於100 年4 月27日下午
    1 時至6 時許，持本院核發之搜索票在被告位於新莊區○○
    路47號8 樓居所內查獲被告並執行搜索扣押，同日下午6 時
    18分起至6 時25分之間員警詢問被告時，被告表示搜索過程
    有一點疲勞，想先休息一下，此有該份警詢筆錄在卷可稽（
    見100 年度偵字第11279 號卷第6 、7 頁），嗣員警於同日
    晚上11時30分起又詢問被告之意見，被告明示同意夜間詢問
    ，表示「因為我受警方在下午13時開始搜索，身體有點勞累
    ，故我請警方先讓我休息一下，現在因為休息夠了，所以警
    方繼續製作筆錄」（見同前偵查卷第8 頁），故而，被告是
    在歷經5 個小時的休息以後，向員警表示休息夠了，並同意
    夜間詢問。經本院勘驗該次拍攝時間長度為2 小時56分25秒
    之警詢錄音錄影光碟的第1 個小時後，檢察官、辯護人均同
    意並表示由辯護人取得本院交付之光碟拷貝、看過光碟內容
    後再表示意見（見本院卷第123 頁），嗣辯護人於下次庭時
    即表示不需要自第1 小時起開始續行勘驗，只要勘驗光碟片
    顯示時間為第2 小時45分40秒前後各5 分鐘的部分（見本院
    卷第134 頁）。
  (二)查本院就該警詢錄音錄影光碟勘驗第1 個小時以及自第2 小
    時40分起之內容，針對第1 個小時內容之勘驗結果為「被告
    於接受警詢時是坐在椅子上，面前有一張桌子，被告有時未
    戴眼鏡，有時則戴上眼鏡，上開警詢過程中，被告偶有低頭
    、以左手撐住額頭之舉動，對於員警詢問之問題，均尚能切
    題回答」，又就第2 小時40分起內容的勘驗結果為「自光碟
    內容第2 小時40分0 秒開始勘驗，警詢過程至第2 小時52分
    時結束，被告於第2 小時53分29秒時離開錄影畫面，此時結
    束勘驗（光碟內容之錄影時間全長則為2 小時56分25秒）。
    光碟內容第2 小時40分0 秒開始，員警詢問被告的內容為『
    你最近一次於何時、何地施用毒品，施用何種毒品？』，即
    警詢筆錄第8 頁第17行以下之詢答內容，至第9 頁所載之詢
    答內容結束為止。於光碟內容第2 小時43分22秒、第2 小時
    43分36秒、第2 小時44分36秒、第2 小時45分09秒、第2 小
    時45分20秒、第2 小時45分40秒、第2 小時49分23秒、第2
    小時49分34秒、第2 小時50分05秒、第2 小時50分12秒、第
    2 小時50分35秒時，被告分別均有低頭且將頭靠在二手臂上
    之情形。被告上揭低頭且將頭靠在二手臂上，之後分別均會
    再將頭抬起，其中，被告於第2 小時45分40秒時低頭且將頭
    靠在二手臂上，直至第2 小時49分0 秒時才再將頭抬起，期
    間歷時3 分20秒（此期間警員均未詢問被告任何問題）」，
    有勘驗結果筆錄在卷可按（見本院卷第143 頁）。復參以卷
    附之警詢過程的擷取畫面照片（見本院卷第148 頁）顯示被
    告並無精神狀態不佳之情形，且被告始終是坐著應訊，復均
    尚能切題回答問題，亦始終未曾向員警表示其有因疲累而亟
    需休息之情況，故被告在第2 小時40分之前，並無精神不濟
    。至於因本案所需詢問的問題較多以致詢問所需時間較長，
    在警詢進入尾聲時，在第2 小時40分以後，時見被告低頭且
    將頭靠在二手臂上，但第2 小時40分以後的詢答內容（即警
    詢筆錄第8 頁第17行以下），員警詢問被告的其實均是關於
    施用毒品之相關問題。本件起訴書所載各項證據中所指之被
    告警詢供述內容，其實是在第2 小時40分之前之詢答內容。
    依該詢問過程之情節綜合考量，以被告曾歷經5 個小時的休
    息，已向員警表示休息夠了，同意夜間詢問，且其始終是坐
    著應訊，亦未精神不濟等情以觀，實不應僅因被告在警詢進
    入尾聲時時有低頭且將頭靠在二手臂上之情形（此時員警詢
    問被告的乃是關於施用毒品之相關問題），即全然推翻被告
    在第2 小時40分之前自白供述之證據能力，遽謂全為疲勞詢
    問。從而，被告在警詢第2 小時40分之前之自白供述（即以
    下論述所指之被告警詢自白供述），應認具有證據能力。
  (三)其次，100 年4 月28日當日警詢結束後，至中午12時10分許
    檢察官開始偵訊前，被告復又經過9 個小時的休息，嗣檢察
    官偵訊被告結束後，於當日聲請羈押被告，法院於下午4 時
    許才訊問被告，被告於當日檢察官偵訊以及法院訊問前俱已
    經過適當的休息，亦無何精神狀態不佳、受疲勞訊問之情事
    ，是當日被告於檢察官偵訊及法院訊問時之自白供述，均應
    有證據能力。
貳、認定事實、論罪科刑之理由及依據：
一、被告於上揭事實欄一(三)1.所示時間、地點向不詳年籍、姓名
    綽號「阿福」之男子購買如事實欄一(三)1.所示約2 兩之甲基
    安非他命並持有之犯罪事實，業據被告於警詢及偵審中坦承
    不諱；又被告於本院審理時亦坦承於上揭事實欄一(三)2.所示
    時間、地點自不詳年籍、姓名綽號「阿福」之男子處取得如
    事實欄一(三)2.所示約5 兩之甲基安非他命並持有之犯罪事實
    ；又被告於本院審理時固承稱其有持有上揭事實欄一(一)所示
    具殺傷力之改造手槍1 枝、子彈18顆而為警於100 年4 月27
    日查獲之犯罪事實，惟辯稱伊並不是於99年4 、5 月間某日
    受不詳年籍、姓名綽號「阿偉」男子之託而代為保管之，被
    告亦否認有何意圖營利而向不詳年籍姓名綽號「阿福」之男
    子販入海洛因之犯行，辯稱：扣案之改造手槍1 枝、子彈18
    顆與海洛因43包均是伊友人鄧振榮、綽號「阿榮」之人在2
    年多前向伊承租伊新莊區○○路○段36號7 樓居所的其中1
    個房間，「阿榮」住了1 個多月就沒有再回來，房間內留有
    2 個塑膠箱子，伊嗣於100 年2 、3 月間才因為找保險單時
    不小心將塑膠箱子打翻，才發現其中1 個塑膠箱子內有該等
    槍、彈、海洛因等物云云，經查：
  (一)新北市政府警察局新莊分局警員於100 年4 月27日下午1 時
    至6 時許，持本院核發之100 年度聲搜字第1000號搜索票，
    在被告位於新莊區○○路47號8 樓居所內查獲：
    1.在雜物間內查獲改造手槍1 枝（含彈匣1 個）及子彈18顆
      。
    2.在被告的書房內查獲海洛因43包（經警分別予以編號並秤
      量，編號1 至19均是含包裝袋重3.88公克〈包裝袋均重0.
      31公克〉，編號20含包裝袋重1.96公克〈包裝袋重0.31公
      克〉，編號21至39均是含包裝袋重0.65公克〈包裝袋均重
      0.20公克〉，編號40含包裝袋重0.30公克〈包裝袋重0.20
      公克〉，編號41含包裝袋重38.07 公克〈包裝袋重0.76公
      克〉，編號42含包裝袋重36.13 公克〈包裝袋重0.76公克
      〉，編號43含包裝袋重38.30 公克〈包裝袋重0.76公克〉
      ）。
    3.在被告的書房內查獲甲基安非他命42包（經警分別予以編
      號並秤量）。
    4.在被告的書房內查獲其書寫的海洛因摻入葡萄糖比例重量
      表1 張、葡萄糖4 包、電子磅秤1 台，及在雜物間內查獲
      分裝袋12包。
    5.在被告的書房內另查獲其書寫之紙張6 張（含2 大張及4
      小張）、玻璃球51顆、甲基安非他命吸食器3 組、現金三
      萬元、行動電話門號卡7 枚，以及綠色乾燥植物碎塊1 包
      。
    有本院100 年度聲搜字第1000號搜索票影本、新北市政府警
    察局新莊分局搜索扣押筆錄、扣押物品目錄表各1 件（見10
    0 年度偵字第11279 號卷第13至21頁）、搜索現場照片12幀
    （見同前偵查卷第39、40頁）、扣案毒品海洛因之秤重照片
    共47幀（見同前偵查卷第51至58頁）、扣案毒品甲基安非他
    命之秤重照片共51幀（見同前偵查卷第41至50頁）、扣案物
    品照片11幀（見同前偵查卷第59、60頁）、海洛因摻入葡萄
    糖比例重量表1 張（附於同前偵查卷第35頁）附卷可稽，以
    及上揭海洛因、甲基安非他命及槍枝、子彈扣案足資為證，
    被告對於上開查獲事實亦坦承在卷。
  (二)扣案槍彈經送請鑑定結果，認送鑑之手槍1 枝（含彈匣1 個
    ，槍枝管制編號：0000000000號）係由仿BERETTA 廠84型半
    自動手槍製造之槍枝，換裝土造金屬槍管改造而成，擊發功
    能正常，可供擊發適用子彈使用，確具殺傷力無訛；又送鑑
    之子彈18顆，認均係非制式子彈，由金屬彈殼組合直徑8.9
    ±0.5mm 金屬彈頭而成，採樣6 顆試射，可擊發，認均具殺
    傷力，有內政部警政署刑事警察局100 年5 月23日刑鑑字第
    1000057477號槍彈鑑定書1 份附卷可稽（見100 年度偵字第
    11280 號卷第64、65頁）。又扣案之毒品海洛因43包（經警
    分別予以編號並秤量）嗣經送請法務部調查局檢驗結果，確
    均含第一級毒品海洛因成分，其中23包（編號1 至20、41至
    43）合計淨重180.56公克，驗餘淨重180.46公克，純度61.1
    3%，純質淨重110.38公克；另20包（編號21至40）合計淨重
    7.87公克，驗餘淨重7.84公克，純度21.14%，純質淨重1.66
    公克；上開43包海洛因總計之純質淨重為112.04公克，有法
    務部調查局濫用藥物實驗室100 年5 月24日調科壹字第1002
    3012050 號鑑定書1 紙在卷可憑（見100 年度偵字第11279
    號卷第106 頁）。再者，扣案之甲基安非他命42包（經警分
    別予以編號並秤量），嗣經送請內政部警政署刑事警察局鑑
    驗結果，其中41包（編號1 至21、23至42）均為白色晶體，
    合計淨重282.75公克，隨機抽取鑑定，均檢出第二級毒品甲
    基安非他命成分，測得純度約90% ，驗餘淨重282.58公克，
    推估驗前總純質淨重合計約254.47公克；另1 包（編號22）
    為淺黃色晶體，淨重0.70公克，驗餘淨重0.60公克，檢出第
    二級毒品甲基安非他命成分，純度約92% ，驗前純質淨重約
    0.64公克，亦有內政部警政署刑事警察局100 年6 月15日刑
    鑑字第1000057526號鑑定書1 件在卷可考（見本院卷第42頁
    ）。而上開在被告的書房內所查獲的43包海洛因，經本院勘
    驗搜索當時由警員在現場拍攝之錄影光碟，針對其中搜獲海
    洛因之過程、位置，可以確定當時應是在被告書房內左側的
    防潮箱內查獲其中的42包海洛因，其餘1 包海洛因則是在書
    房內書桌旁椅子上的黑色包包內查獲，亦有本院勘驗結果及
    翻拍畫面之照片9 張在卷可稽（見本院卷第97、98、100 至
    104 頁）。
  (三)被告持有第二級毒品甲基安非他命之犯行部分：
    1.就事實欄一(三)1.部分，被告於警詢、偵查中，均供稱其於
      上開時地向該名綽號「阿福」之男子購買2 兩之甲基安非
      他命的價格是十六萬元（見100 年度偵字第11279 號卷第
      10 、69 、94頁），被告嗣於本院審理時始改稱購買此2
      兩甲基安非他命的價格是十五萬云云，應不可採，堪認被
      告是以十六萬元之價格購得。
    2.就事實欄一(三)2.部分，被告於警詢、檢察官第一次偵訊時
      ，均供稱其於上開時地是向該名綽號「阿福」之男子購買
      3 兩的甲基安非他命，被告並稱因先前伊向「阿福」購買
      的2 兩甲基安非他命品質不佳，「阿福」遂同時又交付另
      2 兩甲基安非他命給伊，「阿福」是欲以此2 兩甲基安非
      他命交換之前賣給伊的2 兩甲基安非他命，但伊尚未將先
      前購得的2 兩甲基安非他命拿還給「阿福」等語（見100
      年度偵字第11279 號卷第10、69頁），又被告於檢察官第
      二次偵訊及本院100 年7 月26日準備程序時，雖均誤稱其
      向「阿福」購買甲基安非他命的數量是「1 兩」，但其均
      稱此部分的甲基安非他命是要算錢的（見100 年度偵字第
      11 279號卷第94頁、本院卷第67頁），從而，被告嗣後才
      開始改稱：因為當時「阿福」要去打麻將，沒有辨法帶在
      身上，瑕疵品我也沒有帶過去，我只是要去看那個東西可
      不可以，「阿福」就拿2 兩要換我那2 兩回去，那3 兩「
      阿福」要我幫他帶回去，要我幫他保管，等他打好麻將再
      來跟我拿。....他要我幫他保管，他要去打牌云云（見本
      院卷第123 、124 頁），無非事後諉責之詞，自應以被告
      於警詢、偵查中之供述較為可信。
    3.事實欄一(三)1.部分，就被告向該名綽號「阿福」之男子所
      購買的2 兩甲基安非他命，其於偵查中稱是2 大包，回去
      之後伊並無分裝成小包，伊無法確認是扣案毒品照片中的
      哪2 包等語（見100 年度偵字第11279 號卷第94頁），被
      告於本院亦陳稱這2 兩甲基安非他命，「阿福」是分成2
      包交給伊，1 包重35還是37.5公克等語（見本院卷第124
      頁）。依前述扣案42包甲基安非他命經內政部警政署刑事
      警察局鑑驗結果「其中41包（編號1 至21、23至42）均為
      白色晶體，合計淨重282.75公克，隨機抽取鑑定，均檢出
      第二級毒品甲基安非他命成分，測得純度約90% ，驗餘淨
      重282.58公克，推估驗前總純質淨重合計約254.47公克；
      另1 包（編號22）為淺黃色晶體，淨重0.70公克，驗餘淨
      重0.60公克，檢出第二級毒品甲基安非他命成分，純度約
      92% ，驗前純質淨重約0.64公克」之事實來看，本件查獲
      的甲基安非他命42包合計淨重為283.45公克，略多於7 兩
      （按：1 兩為37.5公克）而與7 兩的重量相去不遠，可以
      推知被告就事實欄一(三)1.所購買而持有的2 兩甲基安非他
      命，應該就是扣案共約7 兩甲基安非他命裡面的其中2 兩
      （扣案的其餘5 兩甲基安非他命，則是事實欄一(三)2.部分
      ）。雖然被告無法明確指出事實欄一(三)1.其購買的2 兩甲
      基安非他命，是扣案42包中的哪2 包，但扣案的42包中，
      的確有4 包經警秤重重量在30公克以上，分別是35.94 公
      克（編號38，係含包裝袋之重量0.76公克）、35.56 公克
      （編號39，係含包裝袋之重量0.76公克）、31.93 公克（
      編號40，係含包裝袋之重量0.76公克）、35.91 公克（編
      號41，係含包裝袋之重量0.76公克），有秤重照片在卷可
      稽（見100 年度偵字第11279 號卷第49頁），再以前述鑑
      驗結果純度為90% 計算，被告就事實欄一(三)1.所購買而持
      有嗣遭查獲的約2 兩甲基安非他命，無論是以2 兩（75公
      克）的百分之90計算，或是以每包35公克即2 包70公克的
      百分之90計算，純質淨重確已達二十公克以上無誤，是被
      告就事實欄一(三)1.部分其非法持有第二級毒品純質淨重二
      十公克以上之事實事證明確，其犯行至堪認定。
    4.就事實欄一(三)2.部分，被告於上開時地自不詳年籍、姓名
      綽號「阿福」之男子處取得共約5 兩之甲基安非他命並持
      有之事實，業如前述，被告自陳此約5 兩的甲基安非他命
      嗣已遭查獲，則應該就是扣案共約7 兩甲基安非他命裡面
      的其中5 兩，殆可肯定。再以前述鑑驗結果之純度，依最
      利於被告之90% 計算，被告就事實欄一(三)2.部分其非法持
      有第二級毒品純質淨重二十公克以上之事實事證明確，其
      犯行亦足堪認定。
  (四)被告持有槍彈，及販賣第一級毒品海洛因之犯行部分：
    1.被告雖辯稱：扣案之改造手槍1 枝、子彈18顆與海洛因43
      包均是伊友人鄧振榮、綽號「阿榮」之人在2 年多前向伊
      承租伊新莊區○○路○段36號7 樓居所的其中1 個房間，
      「阿榮」住了1 個多月就沒有再回來，房間內留有2 個塑
      膠箱子，伊嗣於100 年2 、3 月間才因為找保險單時不小
      心將塑膠箱子打翻，才發現其中1 個塑膠箱子內有該等槍
      、彈、海洛因等物云云，惟查，被告於警詢、檢察官第一
      次偵訊時，以及檢察官於100 年4 月28日聲請羈押而由法
      院予以訊問時，均供稱扣案之槍枝、子彈是不詳年籍、姓
      名綽號「阿偉」之男子在99年4 、5 月間寄放在伊那裡的
      ，而扣案之海洛因是伊向不詳年籍、姓名綽號「阿福」之
      男子所購買的等語，完全未陳述有所謂由綽號「阿榮」之
      人遺留在伊住處內之情節（見100 年度偵字第11279 號卷
      第9 、10、67至70頁、本院100 年度聲羈字第266 號卷第
      3 頁）。又被告於本院審理時雖聲請傳喚其女友簡淑貞到
      庭欲證明扣案之槍彈、海洛因是綽號「阿榮」之人於案發
      約3 年前交付於被告（見本院卷第61頁之刑事準備暨聲請
      調查證據狀第3 頁），然經本院傳喚證人簡淑貞到庭，證
      人簡淑貞到庭雖證稱其與被告同居在新莊中山路7 樓處時
      ，曾有1 名綽號「阿榮」之人到該處借住，放2 箱東西在
      屋內云云，但查，證人簡淑貞又稱：在被告搬到新莊區○
      ○路47號8 樓之後，伊在民安路處曾經打開該2 個紙箱看
      過，伊不知道裡面是什麼東西，好像有類似紙袋子與塑膠
      袋云云（見本院卷第159 、161 頁），其證述內容並無從
      證實被告所言為真。況且，證人稱：該2 箱東西是2 個紙
      箱，紙箱有用膠帶貼起來，伊有打開紙箱外貼起來的膠帶
      云云（見本院卷159 至161 頁），然而被告卻是稱「阿榮
      」所遺留的係2 個「塑膠箱子」，足以見證人簡淑貞所述
      與被告陳述之情節不一，其等所述殊不足採。
    2.從而，被告自檢察官第二次偵訊時（即100 年5 月18日偵
      訊時）起改謂扣案之槍彈、海洛因是綽號「阿榮」之人所
      遺留的云云，無非事後杜撰之詞，並不可採。尤其，再佐
      以以下事證：
      (1)被告於警詢時自白供稱：伊先後2 次向不詳年籍、姓名
        綽號「阿福」之男子以每兩十二萬五千元之價格購入海
        洛因。....海洛因因現今進貨價格較低，有利可圖，伊
        就進貨來欲販賣給他人。....新葡萄糖4 包是伊要參雜
        調和海洛因後，要轉賣牟利，分裝袋是伊準備分裝海洛
        因販賣所用，海洛因參雜調和計畫表是伊自己計算如何
        調和海洛因所用。....至今未販賣等語（見100 年度偵
        字第11279 號卷第10、11頁）；又被告於檢察官第一次
        偵訊時自白供稱：伊剛好去跟人家買海洛因1 大包回來
        ，就被警察查獲。....海洛因伊是打算買回來計畫要賣
        ，伊才算海洛因跟糖之間的比例，算算看是否有利可圖
        ，....「阿福」是先賣伊安非他命，....後來「阿福」
        又打電話給伊，說現在安非他命欠貨，價格比較高，不
        會賺，現在要賣海洛因比較好賺，伊就順便跟他抱怨伊
        這1 年工作的不順利，經營的卡拉OK店也還在關店中，
        還有鴻金寶的電玩店還是要發員工薪資，所以伊就答應
        「阿福」計畫要販賣海洛因，這些都是「阿福」教伊的
        ，因為伊也沒有在施用海洛因，也不知道海洛因跟糖之
        間的比例，伊有請人試過。「阿福」第一次賣海洛因給
        伊是在100 年3 月底的晚上在成泰路，1 兩十二萬五千
        元，伊買了2 兩，總共交給他二十五萬元現金，「阿福
        」第二次賣海洛因給伊是在100 年4 月27日早上9 時至
        10時左右，伊買了1 兩，付他十二萬五千元現金。....
        查扣的分裝袋是買了要包海洛因賣人的，....扣案的葡
        萄糖是「阿福」說用來混海洛因的，他說這樣才會賺，
        伊本身沒有做過，所以都還在實驗的階段等語（見同前
        偵查卷第67、69、70頁）；又檢察官於100 年4 月28日
        聲請羈押而由法院訊問被告時，被告自白供稱：海洛因
        是拿回來，那時候伊店裡生意不好，伊準備要拿來賣的
        ，因為伊沒有賣過，所以伊問對方，他跟伊說要摻糖下
        去混著賣，才有錢賺。....因為伊不懂得怎麼弄海洛因
        ，他說要摻糖下去，伊要計算等語（見本院100 年度聲
        羈字第266 號卷第3 頁），而本件警方確實在被告居所
        內查扣得葡萄糖4 包、分裝袋12包與電子磅秤1 台，足
        見被告前揭自白具有可信性。
      (2)本件警方在被告居所內除了查扣得葡萄糖4 包、分裝袋
        12包與電子磅秤1 台足以佐證被告前揭自白外，並又扣
        得被告於警詢時所稱之「海洛因參雜調和計畫表」，亦
        即其所書寫之附於100 年度偵字第11279 號卷第35頁的
        紙張1 張。就該紙張所書寫之內容，被告於本院審理時
        一再辯稱是伊有投資新莊鴻金寶小鋼珠店，伊問股東那
        是怎麼中、怎麼中，紙張上記載的是小鋼珠中獎的倍數
        ，股東說小鋼珠掉下來是秤斤的，伊在電話中把他報的
        秤斤重量記下來，他唸，伊自己記下來。....小鋼珠是
        秤重的，一次出來整箱，三十幾斤重，他跟伊講伊就記
        下來，伊不知道伊的投資是否划算，伊有插股，伊是好
        奇電話中問他，把這個紀錄下來而已云云（見本院卷第
        85、125 、163 頁），然而，細觀該紙張所寫的內容，
        有「原本重」、「陪數」（應為倍數之誤）、「合重」
        及「總重」共4 欄，在「原本重」的欄位內，是重複5
        次「36、37.5、37」這3 個數字，第1 次「36、37.5、
        37」時「陪數」欄內記載「3 」，第2 次「36、37.5、
        37」時「陪數」欄內記載「4 」，第3 次「36、37.5、
        37」時「陪數」欄內記載「5 」，第4 次「36、37.5 、
        37」時「陪數」欄內記載「6 」，第5 次「36、37.5、
        37」時「陪數」欄內記載「7 」，「合重」欄內記載的
        數字，其實正是「原本重」乘以10分之「陪數」所得的
        數字，而「原本重」的數字加上「合重」的數字，就是
        「總重」欄的數字。舉例而言：
        「原本重」是「36」時，如「陪數」是「3 」，則36
          乘以10分之3 為「10.8」，即是「合重」，「原本重
          」「36」加上「合重」「10.8」為「46.8」，就是「
          總重」。
        「原本重」是「37.5」時，如「陪數」是「3 」，則
          37.5乘以10分之3 為「11.25 」，即是「合重」，「
          原本重」「37.5」加上「合重」「11.25 」為「48.7
          5 」，就是「總重」。
        「原本重」是「37」時，如「陪數」是「3 」，則37
          乘以10分之3 為「11.10 」，即是「合重」，「原本
          重」「37」加上「合重」「11.10 」為「48.10 」，
          就是「總重」。
        「原本重」是「36」時，如「陪數」是「4 」，則36
          乘以10分之4 為「14.40 」，即是「合重」，「原本
          重」「36」加上「合重」「14.40 」為「50.40 」，
          就是「總重」。
        「原本重」是「37.5」時，如「陪數」是「5 」，則
          37.5乘以10分之5 為「18.75 」，即是「合重」，「
          原本重」「37.5」加上「合重」「18.75 」為「56.2
          5 」，就是「總重」。
        「原本重」是「37」時，如「陪數」是「6 」，則37
          乘以10分之6 為「22.20 」，即是「合重」，「原本
          重」「37」加上「合重」「22.20 」為「59.20 」，
          就是「總重」。
        「原本重」是「36」時，如「陪數」是「7 」，則36
          乘以10分之7 為「25.20 」，即是「合重」，「原本
          重」「36」加上「合重」「25.20 」為「61.20 」，
          就是「總重」。
        而查，「36、37.5、37」這3 個數字，就是1 兩即37.5
        公克的37.5，略減即37，再略減即為36，亦即，被告在
        該紙張上所寫的，參諸被告前揭自白，其實是在計算在
        海洛因1 兩37.5公克的情形下，如果要摻入百分之30的
        葡萄糖，則應摻入葡萄糖的重量是多少，海洛因加上葡
        萄糖的總重量是多少；如果要摻入百分之40或50或60或
        70的葡萄糖，則應摻入葡萄糖的重量各是多少，海洛因
        加上葡萄糖的總重量各是多少。及在計算在海洛因36公
        克的情形下，如果要摻入百分之30或40或50或60或70的
        葡萄糖，則應摻入葡萄糖的重量各是多少，海洛因加上
        葡萄糖的總重量各是多少。及在計算在海洛因37公克的
        情形下，如果要摻入百分之30或40或50或60或70的葡萄
        糖，則應摻入葡萄糖的重量各是多少，海洛因加上葡萄
        糖的總重量各是多少，換言之，該紙張其實應該是海洛
        因摻入葡萄糖比例重量表。因此，足以見被告於警詢、
        檢察官第一次偵訊時，以及檢察官於100 年4 月28日聲
        請羈押而由法院予以訊問時，自白供稱扣案之海洛因是
        伊向不詳年籍、姓名綽號「阿福」之男子所購買的，「
        阿福」告訴伊現在賣海洛因比較好賺，伊打算買海洛因
        回來計畫要賣，伊才算海洛因跟糖之間的比例，算算看
        是否有利可圖，「阿福」跟伊說要摻糖下去混著賣，才
        有錢賺等語，確與事實相符，堪以採信。被告自檢察官
        第二次偵訊時起改謂扣案之槍彈、海洛因是綽號「阿榮
        」之人所遺留的云云，更進而謊稱上開海洛因摻入葡萄
        糖比例重量表是新莊鴻金寶小鋼珠店的中獎倍數、秤斤
        重量云云，在在為不實。
      (3)又本件在被告的書房內查獲之海洛因共有43包，經警分
        別予以編號並秤量，編號1 至19均是含包裝袋重3.88公
        克（包裝袋均重0.31公克），編號20含包裝袋重1.96公
        克（包裝袋重0.31公克），編號21至39均是含包裝袋重
        0.65公克（包裝袋均重0.20公克），編號40含包裝袋重
        0.30公克（包裝袋重0.20公克），編號41含包裝袋重38
        .07 公克（包裝袋重0.76公克），編號42含包裝袋重36
        .13 公克（包裝袋重0.76公克），編號43含包裝袋重38
        .30 公克（包裝袋重0.76公克）；該43包海洛因嗣經送
        法務部調查局檢驗結果，其中23包（編號1 至20、41至
        43）合計淨重180.56公克，驗餘淨重180.46公克，純度
        61.13%，純質淨重110.38公克；另20包（編號21至40）
        合計淨重7.87公克，驗餘淨重7.84公克，純度21.14%，
        純質淨重1.66公克；上開43包海洛因總計之純質淨重為
        112.04公克等事實，已詳述如前。申言之，被告於100
        年4 月27日為警查獲後，警方於當日將43包海洛因分別
        予以編號並秤量，如將該43包海洛因之淨重予以加總（
        即扣除包裝袋之重量），則合計淨重為188.35公克（3.
        57x19+1.65+0.45x19+0.1+37.31+35.37+37.54=188.35
        ），經換算約為5.02兩，然被告於100 年4 月27日至翌
        日（同年月28日）之警詢中自白供述其2 次向不詳年籍
        、姓名綽號「阿福」之男子以每兩十二萬五千元之價格
        購入海洛因，共購買3.5 兩（見100 年度偵字第11279
        號卷第10頁），又被告於檢察官第一次偵訊時（即100
        年4 月28日偵訊時），自白供述其2 次向「阿福」以每
        兩十二萬五千元之價格購入海洛因，共購買3 兩（見同
        前偵查卷第70頁），其後，該43包海洛因經送法務部調
        查局檢驗結果，果然證實了該43包海洛因總計之純質淨
        重為112.04公克，的確約為3 兩，由此益可徵被告於警
        詢、檢察官第一次偵訊時，以及檢察官於100 年4 月28
        日聲請羈押而由法院予以訊問時之自白供述確與事實相
        符，正因為被告確實有購入3 兩海洛因的事實，其方能
        夠在100 年4 月28日時就正確地供述其購入海洛因的重
        量是3 兩。而被告購入的重量共是3 兩，為警查獲的重
        量依調查局檢驗結果淨重（即不含包裝袋之重量）則共
        是188.43公克，約為5 兩，2 者之間的差距，即在於遭
        警查獲時的海洛因之純度或約為61.13%，或約為21.14%
        。換言之，被告先後2 次購入海洛因共3 兩後，的確已
        如被告前揭自白所稱，因「阿福」告訴伊說要摻糖下去
        混著賣，才有錢賺，伊在算海洛因跟糖之間的比例等情
        ，被告因而有在海洛因內摻入葡萄糖的情形，且其摻入
        之比例有的海洛因純度較高，有的海洛因純度較低（編
        號21至40的20包海洛因純度僅21.14%），故而，被告前
        揭自白更足以信為真實。
      (4)又本件在被告居所書房內查獲的43包海洛因，其中42包
        是在被告書房內左側的防潮箱內查獲，其餘1 包海洛因
        則是在書房內書桌旁椅子上的黑色包包內查獲，業如前
        述，針對在黑色包包內查獲的1 包海洛因，被告稱：那
        是伊拿出去給人家，因為伊不懂海洛因，人家說海洛因
        放著會壞掉，伊拿去放在防潮箱裡面，那包是伊從防潮
        箱帶出去給人家看，要給人家驗有沒有壞掉，因為伊不
        會看云云（見本院卷第98頁），倘若扣案的43包海洛因
        確是如被告於本院審理時所辯：均是綽號「阿榮」之人
        所遺留的云云，則被告為何竟要將其中1 包放在黑色包
        包內拿出去給人家看？被告於本院所辯實屬違乎常情，
        顯係事後杜撰之詞，不可採信，綜上足徵被告於警詢、
        檢察官第一次偵訊時，以及檢察官於100 年4 月28日聲
        請羈押而由法院予以訊問時之自白供述，方為實在。
    3.從而，被告持有本件扣案之改造手槍1 枝、子彈18顆之緣
      由、時間，應是如其於警詢、檢察官第一次偵訊時，以及
      檢察官於100 年4 月28日聲請羈押而由法院予以訊問時之
      自白供述，乃是99年4 、5 月間某日，在其當時位在新莊
      區○○路○段36號7 樓之居所內，由不詳年籍、姓名綽號
      「阿偉」之男子寄放在伊那裡的，至可肯定，嗣被告搬家
      到新莊區○○路時又將該改造手槍及子彈均改藏置在新莊
      區○○路居所內，之後被告又於99年10月間搬家到新莊區
      ○○路47號8 樓居所，亦將上開改造手槍及子彈改藏置在
      該新居所內，此部分事證明確，被告寄藏該改造手槍及子
      彈之犯行洵堪認定。
    4.再就被告販賣第一級毒品海洛因之犯行而論：
      (1)被告於警詢、檢察官第一次偵訊時，以及檢察官於100
        年4 月28日聲請羈押而由法院予以訊問時，自白供稱：
        扣案之海洛因是伊向不詳年籍、姓名綽號「阿福」之男
        子所購買的，「阿福」告訴伊現在賣海洛因比較好賺，
        伊打算買海洛因回來計畫要賣，伊才算海洛因跟糖之間
        的比例，算算看是否有利可圖，「阿福」跟伊說要摻糖
        下去混著賣，才有錢賺等語，應堪採信，業如前述之理
        由。卷附之海洛因摻入葡萄糖比例重量表1 張應係其計
        算如何賣出，為供販賣海洛因所用之物，而扣案之葡萄
        糖4 包、分裝袋12包、電子磅秤1 台則應為預備供分裝
        賣出海洛因所用之物，可堪認定。
      (2)又被告自陳其沒有施用海洛因（見100 年度偵字第1127
        9 號卷第68、70頁），且被告於100 年4 月27日為警查
        獲後經採尿送驗結果僅有呈第二級毒品甲基安非他命以
        及大麻代謝物之陽性反應，鴉片類則為陰性反應，此有
        臺灣檢驗科技股份有限公司100 年5 月11日出具之濫用
        藥物檢驗報告1 件在卷可稽（見同前偵查卷第103 頁）
        ，被告既然自己沒有施用海洛因，卻向不詳年籍、姓名
        綽號「阿福」之男子購入大量的海洛因，依此亦可佐見
        被告的確是如其前揭自白所供稱，買海洛因回來是打算
        計畫要賣等語。
      (3)況且，本件在被告的書房內查獲之海洛因共有43包，經
        警分別予以編號並秤量，編號1 至19均是含包裝袋重3.
        88公克（包裝袋均重0.31公克），編號20含包裝袋重1.
        96公克（包裝袋重0.31公克），編號21至39均是含包裝
        袋重0.65公克（包裝袋均重0.20公克），編號40含包裝
        袋重0.30公克（包裝袋重0.20公克），編號41含包裝袋
        重38.07 公克（包裝袋重0.76公克），編號42含包裝袋
        重36.13 公克（包裝袋重0.76公克），編號43含包裝袋
        重38.30 公克（包裝袋重0.76公克），已如前述，該等
        海洛因業經如此均勻地分裝，其中19包均是含包裝袋重
        3.88公克（包裝袋均重0.31公克），另有19包均是含包
        裝袋重0.65公克（包裝袋均重0.20公克），如此經過刻
        意秤重，大量地以同規格的分裝袋承裝等量的海洛因，
        且分為2 種規格暨重量之情形，亦足以印證被告前揭自
        白供述打算計畫要賣海洛因等語為實情，其確係基於販
        賣營利之意圖而2 次向不詳年籍、姓名綽號「阿福」之
        男子購買海洛因，至為明確。
      (4)按所謂販賣，並不以販入之後復行賣出為構成要件，但
        使以營利為目的將毒品購入或將毒品賣出，有一於此，
        其犯罪即經完成，均不得視為未遂，有最高法院25年非
        字第123 號判例可資參照。被告基於販賣營利之目的，
        接續2 次向不詳年籍、姓名綽號「阿福」之男子販入海
        洛因，其販賣海洛因之犯罪即經完成，成立販賣海洛因
        既遂罪。縱使本件被告販入海洛因並分裝後，雖尚未賣
        出，仍應成立販賣海洛因既遂罪。至於被告2 次販入海
        洛因的時間，應如其於檢察官第一次偵訊時（即100 年
        4 月28日偵訊時）所陳述，是於100 年3 月底某日以及
        同年4 月27日上午9 、10時許，先後販入2 兩、1 兩，
        地點則均是在新北市○○區○○路附近（靠近台64線快
        速道路高架橋）。綜上所述，被告所辯無非均屬卸責之
        詞，不足採信，事證明確，被告販賣第一級毒品海洛因
        之犯行至堪認定。
二、核被告劉秋發所為，就事實欄一(一)部分，係犯槍砲彈藥刀械
    管制條例第8 條第4 項之未經許可寄藏其他可發射子彈具有
    殺傷力之槍枝罪，及同條例第12條第4 項之未經許可寄藏子
    彈罪，就事實欄一(二)部分，係犯毒品危害防制條例第4 條第
    1 項之販賣第一級毒品罪，就事實欄一(三)部分，係2 次犯毒
    品危害防制條例第11條第4 項之持有第二級毒品純質淨重二
    十公克以上罪。被告販入海洛因後持有海洛因之低度行為，
    應為販賣之高度行為所吸收，不另論罪。又被告未經許可同
    時持有上開改造手槍、子彈，係以一行為觸犯上開2 罪名，
    為想像競合犯，應從較重之未經許可持有其他可發射子彈具
    有殺傷力之槍枝罪處斷。查被告就事實欄一(二)所示2 次向不
    詳年籍、姓名綽號「阿福」之男子販入海洛因之犯行，係基
    於營利之目的，於100 年3 月底某日以及同年4 月27日上午
    9 、10時許，接連2 次在同一地點向同一人販入海洛因，均
    尚未賣出，故各行為之獨立性極為薄弱，依一般社會健全觀
    念，在時間差距上，難以強行分開，在刑法評價上，以視為
    數個舉動之接續施行，合為包括之一行為予以評價，較為合
    理，應屬接續犯，公訴意旨認被告先後2 次販入海洛因係2
    次犯毒品危害防制條例第4 條第1 項之販賣第一級毒品罪，
    應分論併罰，容有未當。又查，被告就事實欄一(三)2.部分，
    其向不詳年籍、姓名綽號「阿福」男子購買甲基安非他命的
    數量應為3 兩，業如前述之理由，起訴書雖誤載為「1 兩」
    ，但檢察官已當庭更正犯罪事實為「3 兩」（見本院卷第97
    、157 頁），併予敘明。而就事實欄一(三)1.以及2.部分，公
    訴意旨雖認被告均是意圖營利而向「阿福」販入甲基安非他
    命數量各為2 兩、3 兩，認被告係2 次犯毒品危害防制條例
    第4 條第2 項之販賣第二級毒品罪嫌，惟查，公訴意旨認被
    告涉有販賣第二級毒品罪嫌，起訴書記載係以被告於警詢及
    檢察官第一次偵訊時（即內勤檢察官100 年4 月28日偵訊時
    ）之供述為其論據，但遍觀被告於警詢及檢察官第一次偵訊
    時之供述內容，其並未如起訴書所載有供述其意圖營利向「
    阿福」先後2 次購買甲基安非他命之事實，其係稱扣案之毒
    品甲基安非他命「是我自己要施用」，「安非他命我是沒有
    在賣」（見10 0年度偵字第11279 號卷第10、69頁），故公
    訴意旨顯有誤認，本件被告雖確有先後2 次向「阿福」購買
    甲基安非他命數量各為2 兩、3 兩並持有之事實無訛，然本
    件並無積極證據足以認被告在先後2 次向「阿福」購買2 兩
    甲基安非他命以及3 兩甲基安非他命之時，是基於營利為目
    的而購入，故公訴意旨認被告2 次犯販賣第二級毒品甲基安
    非他命罪，容有未洽，被告應係2 次犯毒品危害防制條例第
    11條第4 項之持有第二級毒品純質淨重二十公克以上罪，惟
    基本社會事實相同，爰均依法變更起訴法條。且被告就事實
    欄一(三)2.部分，其持有甲基安非他命的數量除了向「阿福」
    購買的3 兩之外，因其同時又收受「阿福」所交付的另2 兩
    甲基安非他命（「阿福」是欲以此2 兩甲基安非他命交換前
    開1.賣給被告的2 兩甲基安非他命，但被告雖收受此2 兩甲
    基安非他命，但迄100 年4 月27日為警查獲時仍未將前開1.
    購得的2 兩甲基安非他命拿還給「阿福」，業如前述），故
    被告就事實欄一(三)2.部分其非法持有甲基安非他命的數量共
    約為5 兩，併此敘明。又查被告所犯上開未經許可持有其他
    可發射子彈具有殺傷力之槍枝罪、販賣第一級毒品罪、2 次
    犯持有第二級毒品純質淨重二十公克以上罪，犯意各別，行
    為互殊，應予分論併罰。再查，被告前因違反麻醉藥品管理
    條例案件，經本院以85年度訴字第2797號判決判處有期徒刑
    六月、五年八月，應執行有期徒刑六年確定，又因違反偽造
    有價證券案件，經臺灣桃園地方法院以87年度訴字第742 號
    判決判處有期徒刑一年四月確定，自88年5 月3 日起接續執
    行前開有期徒刑六年、一年四月，於92年4 日4 日假釋出監
    ，於95年2 月5 日假釋期滿未經撤銷假釋，以已執行完畢論
    ，有臺灣高等法院被告前案紀錄表1 件在卷足憑，其於前案
    執行完畢後，五年以內故意再犯本件事實欄一(一)之有期徒刑
    以上之罪，為累犯，應依法加重其刑（事實欄一(二)及(三)之犯
    行，則不構成累犯）。爰審酌販賣第一級毒品海洛因、持有
    槍枝子彈及第二級毒品甲基安非他命，均嚴重危害社會秩序
    及善良風俗，兼衡其犯罪動機、目的、手段、販入毒品海洛
    因之數量暨持有槍枝子彈、甲基安非他命之數量，及其犯罪
    後態度等一切情狀，分別量處如主文所示之刑，並就販賣第
    一級毒品海洛因判處無期徒刑部分，依法宣告褫奪公權終身
    ，並就罰金刑部分諭知易服勞役之折算標準，及依法定其應
    執行刑。
三、沒收部分：
  (一)扣案之可發射子彈具有殺傷力之改造手槍1 枝（含彈匣1 個
    ，槍枝管制編號：0000000000號）係違禁物，應依刑法第38
    條第1 項第1 款規定宣告沒收；又扣案具殺傷力之由金屬彈
    殼組合直徑8.9 ±0.5 mm金屬彈頭而成之非制式子彈18顆，
    其中6 顆已於鑑驗時試射擊發，已非違禁物，無諭知沒收之
    必要，其餘12顆則為違禁物應依刑法第38條第1 項第1 款規
    定宣告沒收。
  (二)扣案之海洛因43包（如附表編號3 所示）為第一級毒品，係
    違禁物，應依毒品危害防制條例第18條第1 項前段規定沒收
    銷燬之；又扣案之海洛因摻入葡萄糖比例重量表1 張，係供
    被告犯販賣毒品海洛因罪所用之物，業如前述，且屬被告所
    有，此經其承明在卷，應依毒品危害防制條例第19條第1 項
    之規定諭知沒收；又扣案之葡萄糖4 包、分裝袋12包（均為
    尚未使用之分裝袋），應為預備供被告分裝賣出毒品海洛因
    所用之物，另就扣案之電子磅秤1 台，雖無積極證據足以證
    明該台電子磅秤已由被告持以秤重分裝欲賣出的海洛因（被
    告雖有分裝海洛因之行為，但無積極證據證明被告是以扣案
    之該台電子磅秤秤重分裝），但該台電子磅秤應係預備供被
    告秤重分裝賣出毒品海洛因所用之物，而該等葡萄糖、分裝
    袋、電子磅秤均屬被告所有之物，此經其承明在卷，爰均依
    刑法第38條第1 項第2 款規定予以宣告沒收。至於被告的書
    房內所查獲其書寫之紙張6 張（含2 大張及4 小張，2 大張
    附於100 年度偵字第11279 號卷第32、33頁，4 小張附於同
    前偵查卷第34頁），起訴書雖指此6 張為帳冊，但查，經細
    觀上開2 大張由被告書寫的紙張，第1 大張紙張內容所記載
    的「進價」欄是由「10」遞減為「9.5 」、遞減為「9 萬」
    、遞減為「8 萬5 」、遞減為「8 萬」、遞減為「7 萬5 」
    、遞減為「7 萬」、遞減為「6 萬5 」、遞減為「6 萬」、
    遞減為「5 萬5 」、遞減為「5 萬」、遞減為「4 萬5 」、
    遞減為「4 萬」、遞減為「3 萬5 」、遞減為「3 萬」，「
    進價」欄外復有「重量」（記載「35」）、「出價」、「進
    帳」、「成本小計」、「出價小計」等欄位，第2 大張紙張
    內容所記載的「重量」欄則是由「35」遞減為「17.50 」、
    再減為「8.50」、再減為「4 」、再減為「3 」、再減為「
    2 」、再減為「1 」，「重量」欄外復有「成本」、「出價
    」、「入帳」等欄位，是該等記載內容，並非記載實際買賣
    交易紀錄的帳冊，應可肯定。而上開記載內容是由「10」萬
    （重量為35公克）開始遞減，然本件被告向不詳年籍、姓名
    綽號「阿福」之男子是以每1 兩十二萬五千元的價格販入海
    洛因，已如前述，故上開2 大張紙張所記載的內容，難以遽
    認是與本件被告販賣海洛因之犯行有關。再者，前開4 小張
    由被告所書寫紙張的內容，是記載自4 月9 日起依序至4 月
    26日為止的品名、單價、入帳等，被告就此辯稱：是以前在
    伊卡拉OK店裡上班的小姐，她離職之後跟別人投資開卡拉OK
    店，她在半夜喝醉打電話給伊說是她店裡的帳，叫伊幫她記
    下來，她第2 天酒醒後才問伊前1 天叫伊幫她記下來的那個
    帳，叫伊報給她云云，固不足採信，但該4 小張紙張內容的
    品名有A 、B 之不同，A 、B 各是代表何意？與本案被告基
    於營利目的而販入海洛因之犯行有何關聯性？均難以遽然認
    定。既無法證明與被告本案犯行有關，就此6 張（含2 大張
    及4 小張）由被告所書寫的紙張，應無併予宣告沒收之必要
    ，附此敘明。
  (三)扣案之甲基安非他命42包，均為第二級毒品，係違禁物，應
    依毒品危害防制條例第18條第1 項前段規定沒收銷燬之。就
    事實欄一(三)1.部分，被告購買而持有的甲基安非他命應是扣
    案42包（均經警分別予以編號）內的其中2 包，此部分雖無
    法確定是哪2 包，但應是編號38、39、40、41的其中2 包，
    已如前述，此部分約2 兩之甲基安非他命（即附表編號8 所
    示部分），應在此部分主文項下宣告沒收銷燬；而扣案甲基
    安非他命的其餘部分（即附表編號9 所示部分），則在被告
    第2 次犯持有第二級毒品純質淨重二十公克以上（即事實欄
    一(三)2.部分）的主文項下宣告沒收銷燬。
  (四)其他扣案之玻璃球51顆、甲基安非他命吸食器3 組、現金三
    萬元、行動電話門號卡7 枚，以及綠色乾燥植物碎塊1 包（
    淨重4.24公克，取樣0.0079公克，餘重4.2321公克，檢出四
    氫大麻酚成分，四氫大麻酚為為大麻主成分之一，詳如後公
    訴不受理方面所述），均與被告本案犯行無關，無併予宣告
    沒收之必要，附此敘明。
乙、公訴不受理方面：
一、被告劉秋發於上開事實欄一(三)1.所示時間之後約2 至3 星期
    之不詳日期，在上開同一地點，收受「阿福」所無償贈與之
    第2 級毒品大麻1 包（淨重4.24公克，嗣取樣0.0079公克，
    餘重4.2321公克），並非法持有之，嗣於100 年4 月27日下
    午為警在其前開位在新莊區○○路47號8 樓居所內查獲，因
    認被告涉犯毒品危害防制條例第11條第2 項之持有第二級毒
    品罪嫌。
二、按起訴之程序違背規定者，應諭知不受理之判決，刑事訴訟
    法第303 條第1 款定有明文。再92年7 月9 日修正公布，93
    年1 月9 日起施行之毒品危害防制條例第20條、第23條規定
    ，係就施用第1 、2 級毒品者，所為係「初犯」、「五年內
    再犯」或「五年後再犯」，而異其刑事處遇程序，其規定「
    初犯」施用第1 、2 級毒品之被告或少年，經觀察、勒戒或
    強制戒治後，應為不起訴處分或不付審理之裁定，亦即以觀
    察、勒戒或強制戒治之保安處分代替刑事訴追；經觀察、勒
    戒或強制戒治執行完畢釋放後「五年內再犯」者，則依法追
    訴或裁定交付審理；至於觀察、勒戒或強制戒治執行完畢釋
    放後「五年後再犯」者，亦適用「初犯」以保安處分代替刑
    事訴追之程序。其立法理由係以施用第1 級或第2 級毒品者
    ，具「病患性犯人」之特質，故對「初犯」者，送觀察、勒
    戒，以戒除其身癮，或進一步施以強制戒治，戒除其心癮，
    以保安處分代替刑事訴追程序。
三、經查，本件扣案之該包綠色乾燥植物碎塊經鑑驗結果，淨重
    4.24公克，取樣0.0079公克，餘重4.2321公克，檢出四氫大
    麻酚成分，而四氫大麻酚為為大麻主成分之一，屬毒品危害
    防制條例第二級毒品乙情，固有交通部民用航空醫務中心10
    0 年5 月5 日航藥鑑字第1002521 號毒品鑑定書1 份在卷可
    稽（見100 年度偵字第11279 號卷第99頁），且被告於本院
    審理中亦坦承確有持有該包大麻之事實無訛，但查，被告自
    陳其在100 年4 月27日為警查獲前2 、3 日曾自該包大麻中
    取出少量來施用（見本院卷第18、166 頁），且被告於100
    年4 月27日為警查獲後經採尿送驗結果確呈甲基安非他命以
    及大麻代謝物之陽性反應，本院前已依檢察官之聲請，認被
    告確有於100 年4 月27日凌晨0 時至2 時許間之某時施用第
    二級毒品甲基安非他命，以及於為警採尿前72小時內之某時
    施用第二級毒品大麻之事實，而以100 年度毒聲字第547 號
    裁定被告施用第二級毒品應送勒戒處所觀察、勒戒，被告自
    100 年6 月24日起執行觀察、勒戒後，因認有繼續施用毒品
    之傾向，本院復依聲請以100 年度毒聲字第698 號裁定令入
    戒治處所強制戒治，被告自100 年8 月8 日起執行強制戒治
    ，現仍在強制戒治中等情，有臺灣檢驗科技股份有限公司10
    0 年5 月11日出具之濫用藥物檢驗報告、本院100 年度毒聲
    字第547 號裁定、本院100 年度毒聲字第698 號裁定、臺灣
    板橋地方法院檢察署檢察官觀察勒戒處分執行指揮書影本、
    臺灣板橋地方法院檢察署檢察官戒治處分執行指揮書影本各
    1 件在卷可按（見同前偵查卷第103 頁、本院卷第156-1 與
    156-2 、93與94、30、92頁）。足見被告供稱其於100 年4
    月27日為警查獲前2 、3 日有施用第二級毒品大麻之自白，
    核與事實相符，則本件被告被訴持有該包大麻之行為，自應
    為施用行為所吸收，不另論罪。被告前揭施用第二級毒品甲
    基安非他命、大麻之犯行，應於強制戒治期滿後，由檢察官
    依毒品危害防制條例第23條第1 項之規定為不起訴之處分，
    則檢察官逕就被告持有第二級毒品大麻之行為予以起訴，起
    訴程序違背規定，依照前開說明，應諭知公訴不受理之判決
    。
據上論斷，應依刑事訴訟法第299 條第1 項前段、第303 條第1
款、第300 條，毒品危害防制條例第4 條第1 項、第11條第4 項
、第18條第1 項前段、第19條第1 項，槍砲彈藥刀械管制條例第
8 條第4 項、第12條第4 項，刑法第11條、第55條、第47條第1
項、第42條第3 項前段、第51條第4 款、第37條第1 項、第38條
第1 項第1 款、第2 款，判決如主文。
本案經檢察官張慶林到庭執行職務。
中    華    民    國   100    年    12    月    30    日
                    刑事第一庭  審判長法  官  李釱任
                                      法  官  陳正偉
                                      法  官  戴嘉清
以上正本證明與原本無異。
如不服本判決應於收受送達後10日內向本院提出上訴書狀，並應
敘述具體理由；其未敘述上訴理由者，應於上訴期間屆滿後20日
內向本院補提理由書（均須按他造當事人之人數附繕本）「切勿
逕送上級法院」。
                                      書記官  廖貞音
中    華    民    國   100    年    12    月    30    日
附表本案論罪科刑法條全文：
毒品危害防制條例第4 條
製造、運輸、販賣第一級毒品者，處死刑或無期徒刑；處無期徒
刑者，得併科新臺幣二千萬元以下罰金。
製造、運輸、販賣第二級毒品者，處無期徒刑或七年以上有期徒
刑，得併科新臺幣一千萬元以下罰金。
製造、運輸、販賣第三級毒品者，處五年以上有期徒刑，得併科
新臺幣七百萬元以下罰金。
製造、運輸、販賣第四級毒品者，處三年以上十年以下有期徒刑
，得併科新臺幣三百萬元以下罰金。
製造、運輸、販賣專供製造或施用毒品之器具者，處一年以上七
年以下有期徒刑，得併科新臺幣一百萬元以下罰金。
前五項之未遂犯罰之。
毒品危害防制條例第11條
持有第一級毒品者，處三年以下有期徒刑、拘役或新臺幣五萬元
以下罰金。
持有第二級毒品者，處二年以下有期徒刑、拘役或新臺幣三萬元
以下罰金。
持有第一級毒品純質淨重十公克以上者，處一年以上七年以下有
期徒刑，得併科新臺幣一百萬元以下罰金。
持有第二級毒品純質淨重二十公克以上者，處六月以上五年以下
有期徒刑，得併科新臺幣七十萬元以下罰金。
持有第三級毒品純質淨重二十公克以上者，處三年以下有期徒刑
，得併科新臺幣三十萬元以下罰金。
持有第四級毒品純質淨重二十公克以上者，處一年以下有期徒刑
，得併科新臺幣十萬元以下罰金。
持有專供製造或施用第一級、第二級毒品之器具者，處一年以下
有期徒刑、拘役或新臺幣一萬元以下罰金。
槍砲彈藥刀械管制條例第8 條
未經許可，製造、販賣或運輸鋼筆槍、瓦斯槍、麻醉槍、獵槍、
空氣槍或第四第一項第一款所定其他可發射金屬或子彈具有殺傷
力之各式槍砲者，處無期徒刑或五年以上有期徒刑，併科新臺幣
一千萬元以下罰金。
未經許可，轉讓、出租或出借前項所列槍枝者，處五年以上有期
徒刑，併科新臺幣一千萬元以下罰金。
意圖供自己或他人犯罪之用，而犯前二項之罪者，處無期徒刑或
七年以上有期徒刑，併科新臺幣一千萬元以下罰金。
未經許可，持有、寄藏或意圖販賣而陳列第一項所列槍枝者，處
三年以上十年以下有期徒刑，併科新臺幣七百萬元以下罰金。
第一項至第三項之未遂犯罰之。
槍砲彈藥刀械管制條例第12條
未經許可，製造、販賣或運輸子彈者，處一年以上七年以下有期
徒刑，併科新台幣五百萬元以下罰金。
未經許可，轉讓、出租或出借子彈者，處六月以上五年以下有期
徒刑，併科新台幣三百萬元以下罰金。
意圖供自己或他人犯罪之用，而犯前二項之罪者，處三年以上十
年以下有期徒刑，併科新台幣七百萬元以下罰金。
未經許可，持有、寄藏或意圖販賣而陳列子彈者，處五年以下有
期徒刑，併科新台幣三百萬元以下罰金。
第一項至第三項之未遂犯罰之。
附表：
┌──┬───────┬───┬───────────┐
│編號│物  品  名  稱│數  量│  備              註  │
├──┼───────┼───┼───────────┤
│  1 │可發射子彈具有│壹枝  │已扣案                │
│    │殺傷力之改造手│      │                      │
│    │槍（含彈匣壹個│      │                      │
│    │，槍枝管制編號│      │                      │
│    │：0000000000號│      │                      │
│    │）            │      │                      │
├──┼───────┼───┼───────────┤
│  2 │具殺傷力之由金│拾貳顆│已扣案（另於鑑驗時試射│
│    │屬彈殼組合直徑│      │之6 顆子彈不沒收）    │
│    │8.9 ±0.5mm 金│      │                      │
│    │屬彈頭而成之非│      │                      │
│    │制式子彈      │      │                      │
├──┼───────┼───┼───────────┤
│  3 │第一級毒品海洛│肆拾│已扣案（其中23包合計淨│
│    │因            │包    │重180.56公克，驗餘淨重│
│    │              │      │180.46公克，純度61.13%│
│    │              │      │，純質淨重110.38公克；│
│    │              │      │另20包合計淨重7.87公克│
│    │              │      │，驗餘淨重7.84公克，純│
│    │              │      │度21.14%，純質淨重1.66│
│    │              │      │公克。上開43包海洛因總│
│    │              │      │計之純質淨重為112.04公│
│    │              │      │克）                  │
├──┼───────┼───┼───────────┤
│  4 │海洛因摻入葡萄│壹張  │附於100 年度偵第11279 │
│    │糖比例重量表  │      │號卷第35頁            │
├──┼───────┼───┼───────────┤
│  5 │葡萄糖        │肆包  │已扣案                │
├──┼───────┼───┼───────────┤
│  6 │電子磅秤      │壹台  │已扣案                │
├──┼───────┼───┼───────────┤
│  7 │分裝袋        │拾貳包│已扣案                │
├──┼───────┼───┼───────────┤
│  8 │第二級毒品甲基│約2 兩│已扣案（與編號9 之甲基│
│    │安非他命      │      │安非他命合計42包，其中│
│    │              │      │41包合計淨重282.75公克│
│    │              │      │，驗餘淨重282.58公克，│
│    │              │      │純度約90% ，推估驗前總│
│    │              │      │純質淨重合計約254.47公│
│    │              │      │克；另1 包淨重0.70公克│
│    │              │      │，驗餘淨重0.60公克，純│
│    │              │      │度約92% ，驗前純質淨重│
│    │              │      │約0.64公克）          │
├──┼───────┼───┼───────────┤
│  9 │第二級毒品甲基│約5 兩│已扣案（與編號8 之甲基│
│    │安非他命      │      │安非他命合計42包，其中│
│    │              │      │41包合計淨重282.75公克│
│    │              │      │，驗餘淨重282.58公克，│
│    │              │      │純度約90% ，推估驗前總│
│    │              │      │純質淨重合計約254.47公│
│    │              │      │克；另1 包淨重0.70公克│
│    │              │      │，驗餘淨重0.60公克，純│
│    │              │      │度約92% ，驗前純質淨重│
│    │              │      │約0.64公克）          │
└──┴───────┴───┴───────────┘